臺灣高等法院刑事判決                            九十一年度上易字第九七號
    上  訴  人
    即  被  告  乙○○
右上訴人即被告因詐欺案件，不服臺灣板橋地方法院九十年度易字第一五九一號，中
華民國九十年十一月十六日第一審判決（起訴案號：臺灣板橋地方法院檢察署九十年
度偵字第一一八五號)提起上訴，本院判決如左：
    主  文
上訴駁回。
    事實及理由
一、本案經本院審理結果，認第一審以上訴人即被告乙○○犯刑法第三百三十九條第
    一項之罪，判處有期徒刑六月，並諭知易科罰金折算之標準為三百元折算一日，
    認事用法及量刑均無不當，應予維持，並引用第一審判決書記載之事實、證據及
    理由。
二、被告上訴意旨陳稱其並無詐欺之故意，向告訴人公司購貨當時就告知告訴人之負
    責人說其經濟狀況有困難云云。惟查
    ，右揭事實，業據告訴人三才公司之代理人甲○○及告訴人三才公司之代表人許
    文吉各於偵查中及原審、本院審理時指述甚詳，並有告訴人所提之三才公司公司
    執照、營利事業登記證、交易明細表、送貨單、估價單、支票及退票理由單、統
    一發票等附於偵查卷可稽，且為被告所不爭執，堪信告訴人之指述為真。另觀諸
    卷附之送貨單上有被告之員工簽收之記載，且被告於訴訟前從未主張過告訴人所
    送交之貨品數量有短缺之情形，又被告於原審審理時自承「依之前雙方交易慣例
    ，於交貨日當月之下個月月底請款時，再由乙○○委託其不知情之妹妹各就應付
    之貨款，以乙○○向不知情之案外人劉哲安所借得之空白支票簽發，以劉哲安為
    發票人，發票日為交貨後二至三個月期之日期，金額計一百三十八萬元之支票計
    四張交付三才公司」等語，且查茍告訴人所送交貨品之數量有問題，何以被告會
    簽發支票交予告訴人收執；而劉哲安之上開支票存款帳戶（帳號：000000
    000），自八十九年一月十八日起即有退票，而於八十九年一月二十五日註銷
    ，至同年九月二十九日經臺北市票據交換所公告列為拒絕往來戶等情，業經原審
    依職權向彰化商業銀行三峽分行查明屬實，有該分行九十年五月七日彰峽字第０
    八二五號函及所附之往來明細、退票註銷紀錄附卷可稽。矧被告於偵查中既自承
    已向業主領得百分之九十的工程款，此復經告訴代理人陳明在卷；再查，被告於
    本院審理時供陳於向告訴人訂購本批貨物當時其自己經濟狀況已有困難云云，然
    查其竟仍向告訴人大量進貨，且未將向上游建設公司所收取之工程款，作為向告
    訴人購買貨物付款之用，竟挪去購屋，此亦為其於本院審理時坦承在卷。綜上，
    難謂其並無詐欺卻藉故拒絕給付其所積欠告訴人之貨款，顯見其有意圖為自己不
    法之所有。是被告所辯，顯係事後卸責之詞，尚無足採。事證明確，被告之犯行
    應堪認定。被告上訴空言否認，為無理由，應予駁回。
三、據上論結，應依刑事訴訟法第三百七十三條、第三百六十八條，判決如主文。
本案經檢察官覃正祥到庭執行職務。
中    華    民    國       九十一     年     五       月       十四     日
                              台灣高等法院刑事第九庭
                                    審判長法  官  李  文  成
                                          法  官  官  有  明
                                          法  官  周  盈  文
右正本證明與原本無異。
不得上訴。
             書記官  余  姿  慧
中    華    民    國       九十一     年     五       月       十四     日
附錄：本案論罪科刑法條全文
刑法第三百三十九條
意圖為自己或第三人不法之所有，以詐術使人將本人或第三人之物交付者，處五年以
下有期徒刑、拘役或科或併科一千元以下罰金。
以前項方法得財產上不法之利益或使第三人得之者，亦同。
前二項之未遂犯罰之。
（罰金已依罰金罰鍰提高標準條例提高為十倍）
